臺灣臺北地方法院刑事判決
111年度審易字第1766號
檢  察  官  臺灣臺北地方檢察署檢察官
被      告  黃靖峰



上列被告因毒品危害防制條例案件，經臺灣士林地方檢察署檢察
官提起公訴（110年度士偵字第20821號）後，被告於本院審理中
就被訴事實為有罪之陳述，經檢察官聲請改依協商程序而為判決
，本院予以同意，判決如下：
    主      文
黃靖峰犯持有第二級毒品罪，處有期徒刑參月，如易科罰金，以
新臺幣壹仟元折算壹日。
扣案之第二級毒品甲基安非他命成份咖啡包貳拾柒包（驗前總毛
重共壹佰壹拾柒點捌拾捌公克）、白色路易威登品牌圖案紅色包
裝袋殘渣袋參個沒收銷燬之。
    事實及理由
一、本件犯罪事實及證據，除引用臺灣士林地方檢察署檢察官附
    件起訴書之記載外，另據被告於本院審理時坦承犯行，核其
    自白，與起訴書所載事證相符，可認屬實，本案事證明確，
    被告犯行堪予認定，應依法論科。
二、論罪科刑：
　　甲基安非他命係毒品危害防制條例第2條第2項第2款所稱之
    第二級毒品。核被告所為，係犯毒品危害防制條例第11條第
    2項之持有第二級毒品罪。依認罪協商結果判決如主文所示
    ，並諭知易科罰金之折算標準。
三、扣案之第二級毒品甲基安非他命成份咖啡包二十七包（驗前
    總毛重共117.88公克）、白色路易威登品牌圖案紅色包裝袋
    殘渣袋三個，經鑑驗確含甲基安非他命成分，為毒品危害防
    制條例第2條第2項第2款所列之第二級毒品，應依毒品危害
    防制條例第18條第1項前段規定，宣告沒收銷燬。而鑑驗耗
    損之毒品，既已滅失，自無庸再為諭知沒收銷燬。　　　　
四、協商判決除有刑事訴訟法第455條之4第1項第1款於本訊問程
    序終結前，被告撤銷協商合意或檢察官撤回協商聲請者；第
    2款被告協商之意思非出於自由意志者；第4款被告所犯之罪
    非第455條之2第1項所定得以協商判決者；第6款被告有其他
    較重之裁判上一罪之犯罪事實者；第7款法院認應諭知免刑
    或免訴、不受理者情形之一，及違反同條第2項「法院應於
    協商合意範圍內為判決；法院為協商判決所科之刑，以宣告
    緩刑或2年以下有期徒刑、拘役或罰金為限」之規定者外，
    檢察官與被告均不得上訴。如有前述得上訴之情形，得自收
    受判決送達之翌日起20日內，向本院提出上訴書狀，上訴於
    第二審法院，併予敘明。
據上論斷，依刑事訴訟法第455條之2第1項、第455條之8、第454
條、第455條，毒品危害防制條例第11條第2項、第18條第1項前
段，刑法第11條、第41條第1項前段，判決處刑如主文。
本案經檢察官郭千瑄提起公訴、檢察官洪敏超到庭執行職務。
中    華    民    國    111   年    11    月    14    日
                  刑事第二十庭    法  官  洪英花
以上正本證明與原本無異。
不得上訴。
                                  書記官  洪啟瑞
中    華    民    國    111   年    11    月    15    日
附錄本案論罪科刑依據法條全文：
毒品危害防制條例第11條第2項
持有第一級毒品者，處三年以下有期徒刑、拘役或新臺幣三十萬
元以下罰金。
持有第二級毒品者，處二年以下有期徒刑、拘役或新臺幣二十萬
元以下罰金。
持有第一級毒品純質淨重十公克以上者，處一年以上七年以下有
期徒刑，得併科新臺幣一百萬元以下罰金。
持有第二級毒品純質淨重二十公克以上者，處六月以上五年以下
有期徒刑，得併科新臺幣七十萬元以下罰金。
持有第三級毒品純質淨重五公克以上者，處二年以下有期徒刑，
得併科新臺幣二十萬元以下罰金。
持有第四級毒品純質淨重五公克以上者，處一年以下有期徒刑，
得併科新臺幣十萬元以下罰金。
持有專供製造或施用第一級、第二級毒品之器具者，處一年以下
有期徒刑、拘役或新臺幣十萬元以下罰金。

附件：
臺灣士林地方檢察署檢察官起訴書
                                    110年度偵字第20821號
　　被　　　告　黃靖峰　男　24歲（民國00年0月00日生）
　　　　　　　　　　　　住○○市○○區○○○路0段000號4
　　　　　　　　　　　　　樓之3
　　　　　　　　　　　　居新北市○○區○○路000號24樓之5
　　　　　　　　　　　　國民身分證統一編號：Z000000000號
　　選任辯護人　馬中琍律師(解除委任)
　　          　趙元昊律師(解除委任)
　　　　　　　　簡靖軒律師(解除委任)　　　
上列被告因違反毒品危害防制條例案件，業經偵查終結，認應提
起公訴，茲將犯罪事實及證據並所犯法條分敘如下：
        犯罪事實
一、黃靖峰明知甲基安非他命業經公告為毒品危害防制條例所列
    管之第二級毒品，依法不得持有，竟基於持有第二級毒品之
    犯意，於民國110年8、9月間某日，在臺中市某汽車旅館內
    ，向真實姓名年籍不詳之外國男子購買含第二級毒品甲基安
    非他命成分之即溶咖啡包後，將上開毒品藏放在新北市○○區
    ○○路000號24樓之5居所內而持有之。嗣於110年11月1日12時
    30分許，警方持搜索票至黃靖峰上址居所地搜索後，當場扣
    得含第二級毒品甲基安非他命成分咖啡包27包（驗前總毛重
    共117.88公克）、白色路易威登品牌圖案紅色包裝袋殘渣袋
    3個，始悉上情。
二、案經新北市政府警察局淡水分局報告偵辦。
　　　　證據並所犯法條
    一、證據清單及待證事實
編號 證據名稱 待證事實 1 被告張靖峰於警詢及偵查中之供述 坦承於上揭時、地，持有含第二級毒品甲基安非他命成分咖啡包之事實。 2 搜索扣押筆錄、搜索扣押目錄表、扣案之第2級毒品即溶咖啡包27包（驗前總毛重共117.88公克）、白色路易威登品牌圖案紅色包裝袋殘渣袋3個、臺北榮民總醫院110年12月22日北榮毒鑑字第c0000000號毒品成分鑑定書(二)、內政部警政署刑事警察局110年11月30日刑鑑字第1108028767號鑑定書 1.被告持有上開毒品(編號:c0000000-0，白色路易威登品牌圖案紅色包裝袋)3個，遭警方查獲後送鑑定，毛重2.6686公克，檢出第二級毒品甲基安非他命成分之事實。 2.扣案咖啡包27包送鑑後，隨機抽取編號21鑑定，檢出微量第二級毒品甲基安非他命之事實。 
二、核被告所為，係犯毒品危害防制條例第11條第2項之持有第
    二級毒品罪嫌。扣案之含第二級毒品甲基安非他命成分咖啡
    包27包（驗前總毛重共117.88公克）、白色路易威登品牌圖
    案紅色包裝袋殘渣袋3個，請依毒品危害防制條例第18條第1
    項規定宣告沒收銷燬之。
三、依刑事訴訟法第251條第1項提起公訴。
中　　華　　民　　國　  111 　年　　4　　 月　　26　　日
                              檢　察　官  郭千瑄
本件證明與原本無異
中　　華　　民　　國　  111   年  　5     月　　 6    日
                              書  記  官  黃柏睿  
所犯法條：
毒品危害防制條例第11條第2項
持有第二級毒品者，處 2 年以下有期徒刑、拘役或新臺幣 20
萬元以下罰金。